th: ของเล่นและเกม > ของเล่น > ของเล่นที่ขี่ได้: รถยนต์ไฟฟ้า; ม้าไม้ของเล่น; รถปั่นและรถถีบ; ม้าโยก; รถลากสำหรับเด็ก
es: Juegos y juguetes > Juguetes > Juguetes para montarse: Vehículos eléctricos de juguete; Caballitos; Vehículos a pedales o para empujar; Juguetes para mecerse y balancearse; Carretas
ro-RO: Jucării și jocuri > Jucării > Jucării de condus: Vehicule electrice de condus; Căluți de lemn; Vehicule de condus cu apăsare și pedală; Jucării balansoar și călărit de primăvară; Căruțe
ru: Игрушки и игры > Игрушки > Игрушки для катания: Детские электромобили; Лошадки на палке; Машины-каталки и машины с педалями; Игрушки-качалки на полозьях и на пружине; Детские тележки
fi: Lelut ja pelit > Lelut > Ajettavat lelut: Sähköiset ajettavat lelut; Keppihevoset; Työnnettävät ja vedettävät ajoneuvot; Keinuvat ratsastuslelut; Vaunut
sv: Leksaker och spel > Leksaker > Ridleksaker: Elektriska ridleksaker; Gunghästar; Pedal- och sparkleksaker; Gungleksaker och ridleksaker med fjädrar; Vagnar
sl-SI: Igrače in igre > Igrače > Jahalne igrače: Električna jahalna vozila; Gugalni konjički; Poganjalčki; Gugalne in vzmetne igrače za jahanje; Vozovi
vi: Đồ chơi & Trò chơi > Đồ chơi > Xe chòi chân: Xe điện trẻ em; Ngựa đồ chơi; Xe đạp & đẩy; Xe bập bênh; Xe goòng
cs: Hračky a hry > Hračky > Houpací hračky: Elektrická vozítka; Houpací koně; Vozítka na tažení nebo s pedály; Houpací a pérovací hračky; Povozy
ja: おもちゃ・ゲーム > おもちゃ > 乗用玩具: 電動式乗用玩具; 木馬; 手押し式・ペダル式乗用玩具; ロッキング・スプリング式乗用玩具; 四輪ワゴン
sk-SK: Hračky a hry > Hračky > Odrážadlá: Elektrické vozidlá pre deti; Hobby kone; Odrážacie a šlapacie autíčka; Hojdacie a pružinové hračky; Vozíky
pl: Gry i zabawki > Zabawki > Zabawki do jeżdżenia: Pojazdy elektryczne; Koniki na kiju; Pojazdy do popychania i z pedałami; Bujaki i zabawki sprężynowe; Wózki – przyczepki
bg-BG: Играчки и игри > Играчки > Играчки за езда: Електрически превозни средства; Хоби коне; Превозни средства за каране с бутане; Люлеещи се и пружинни играчки за яздене; Вагони
zh-CN: 玩具/游戏 > 玩具 > 骑行玩具: 儿童电玩车; 马头棒; 手推/脚踏玩具车; 摇摇马/摇摇车; 儿童手拉车
en: Toys & Games > Toys > Riding Toys: Electric Riding Vehicles; Hobby Horses; Push & Pedal Riding Vehicles; Rocking & Spring Riding Toys; Wagons
pt-BR: Brinquedos e jogos > Brinquedos > Brinquedos de andar: Brinquedos de andar elétricos; Cavalos de pau; Brinquedos de andar com pedal ou para empurrar; Brinquedos de andar de balanço ou mola; Carrinhos de puxar
zh-TW: 玩具和遊戲 > 玩具 > 騎乘類玩具: 玩具電動車; 馬頭棍; 玩具童車; 彈簧搖搖馬; 台車
tr: Oyuncaklar ve Oyunlar > Oyuncaklar > Binmeli Oyuncaklar: Elektrikli Binmeli Taşıtlar; Hobi Atları; İtmeli ve Pedallı Binmeli Taşıtlar; Sallanmalı ve Zıplamalı Binmeli Oyuncaklar; Vagonlar
nl: Speelgoed en spellen > Speelgoed > Drie- en vierwielers: Voertuigen met batterijen; Hobbypaarden; Trap- en duwauto's; Hobbelpaarden en schommelspeelgoed; Wagons
de: Spielzeuge & Spiele > Spielzeuge > Fahr, Wipp- & Schaukelspielzeug: Elektrische Kinderfahrzeuge; Steckenpferde; Schiebe- & Pedalfahrzeuge; Wipp- & Schaukelspielzeug; Hand- & Bollerwagen
da: Legetøj og spil > Legetøj > Ridelegetøj: Elkøretøjer til børn; Hobbyheste; Cykler og løbecykler; Gyngeheste og vippedyr; Legevogne
ko: 장난감/게임 > 장난감 > 탑승용 장난감: 전동 자동차/자전거; 장난감 목마; 탑승용 푸시 & 페달 장난감; 흔들말/스프링말; 왜건
nb: Leker og spill > Leker > Rideleker: Elektriske rideleker; Hobbyhester; Gåbiler med pedaler; Vugge- og fjærbelastede rideleker; Vogner
fr: Jeux et jouets > Jouets > Jeux de conduite: Véhicules électriques; Chevaux bâtons; Véhiciles à pédales et à traction; Jeux à bascule et à ressort; Wagons
lt-LT: Žaislai ir žaidimai > Žaislai > Jojami žaislai: Elektrinės transporto priemonės; Žaisliniai arkliukai; Stumdomos ir pedalinės transporto priemonės; Supami ir spyruokliniai jojimo žaislai; Vagonai
hu: Játékok és játékszerek > Játékok > Lovaglójátékok: Elektromos lovaglójárművek; Hobbilovak; Nyomó és pedálos lovaglójárművek; Hintázós és rugós lovaglójátékok; Vagonok
el: Παιχνίδια > Παιχνίδια (Toys) > Παιχνίδια οδήγησης: Ηλεκτρικά οχήματα οδήγησης; Ξύλινα αλογάκια; Οχήματα οδήγησης με ώθηση & πετάλι; Παιχνίδια οδήγησης με βάσεις που κουνιούνται & με ελατήριο; Καροτσάκια
pt-PT: Brinquedos e jogos > Brinquedos > Brinquedos para conduzir: Veículos elétricos para conduzir; Cavalos de brincar; Veículos a pedais e de empurrar para conduzir; Brinquedos com mola ou de balançar para conduzir; Carrela
hr-HR: Igračke i igre > Igračke > Igračke za jahanje i vožnju: Električna vozila; Drveni konjić na motki; Vozila za vožnju na guranje i pedale; Igračke za ljuljanje i jahanje ili vožnju; Vagoni
it: Giochi e giocattoli > Giocattoli > Giocattoli a cavalcioni: Veicoli elettrici per bambini; Cavalli a dondolo; Veicoli a spinta e a pedali; Giochi a dondolo e a cavalcioni; Carri